# DESARROLLADOR FULL STACK

# **Elian Cueva Coronel**



💮 <u>eliancue.github.io/portfolio</u> 💄 <u>Linkedin</u>



### **SOBRE MÍ**

Soy Elian, tengo 23 años y actualmente estudio la Licenciatura en Informática. Disfruto trabajar en equipo y tengo un gran interés en el desarrollo de software. He completado diversos cursos de programación y estoy entusiasmado por aplicar mis conocimientos y habilidades en proyectos de desarrollo. Busco un empleo en el que pueda seguir capacitándome y así iniciar en el mundo laboral del desarrollo. Mi objetivo es integrarme en un equipo dinámico y contribuir al éxito de los proyectos con mi dedicación y pasión por la tecnología.

#### **EDUCACIÓN**

#### Licenciatura en Informática

**UNLP** 2020-Act.

## **Full Stack Engineer**

EducaciónIT 2022

#### Desarrollo frontend

Argentina programa 2021-2022

#### Bachillerato en Cs. Naturales

Colegio Agustin Roscelli 2012-2018

## **HABILIDADES**

Gestión de tiempo Creatividad Organización Compromiso Comunicación efectiva. Habilidades digitales

#### **IDIOMAS**

Ingles (B1) Español (Nativo)

## **EXPERIENCIA**

#### Voolkia

# Analista funcional junior | 2023 - Actualidad

Desarrollé e implementé análisis de datos y procesos de matcheo para Mercado Libre utilizando excel

# **NoCountry**

## Front end Developer | 2023

Colaboré con el equipo de Frontend en el proyecto "MyService" utilizando tecnologías como React, TailwindCSS, Redux Toolkit, Framer Motion.

## **Educacion IT**

## Proyecto final Bootcamp | 2022

Desarrollé un E-commerce como proyecto final para el bootcamp "Full stack Engineer" de EducaciónIT, empleando tecnologías como HTML, CSS, JavaScript, MongoDB, Sass, Express y Handlebars, ocupándome del desarrollo frontend y backend

# Independiente Portfolio | 2021-2024

He trabajado de manera independiente en mi portafolio personal, aplicando mi creatividad y conocimientos en programación para desarrollar diversos proyectos. Esto me ha permitido experimentar con diferentes tecnologías y mejorar continuamente mis habilidades técnicas.

## **TECNOLOGIAS**

React

Flask

Lenguajes	Marcado y Estilo	Base de datos
Javascript	Html	MongoDB
Python	Css	MySQL
Frameworks	Librerías y Herramientas	

TailwindCSS, Redux Toolkit,

Framer Motion, Sass, Express